臺灣高等法院刑事判決　　　　　　　　 94年度上易字第879號
上　訴　人　臺灣宜蘭地方法院檢察署檢察官
被　　　告　甲○○
　　　　　　　　　　（現另案於臺灣宜蘭監獄執行中）
上列上訴人因被告竊盜等案件，不服臺灣宜蘭地方法院94年度易
字第135 號，中華民國94年4月6日第一審判決（檢察官聲請簡易
判決處刑案號：臺灣宜蘭地方法院檢察署94年度偵字第435 號，
原審法院認為不宜以簡易判決處刑，改依通常程序審理），提起
上訴，本院判決如下：
    主  文
原判決撤銷，發回臺灣宜蘭地方法院。
    理  由
一、公訴意旨略以：被告甲○○意圖為自己不法所有，於民國94
    年2月4日下午3 時許無故侵入乙○○○位於宜蘭縣礁溪鄉○
    ○○○路90號之4 之住處，並徒手竊取乙○○○所有之現金
    新台幣（下同）2,100 元，嗣於得手後尚未離去之際，即為
    乙○○○報警查獲，並扣得上述贓款。因認被告涉有刑法第
    320條第1項竊盜罪並牽連涉有刑法第306條第1項無故侵入住
    宅罪嫌。
二、原判決略以：
  (一)、按已經提起公訴之案件，在同一法院重行起訴者，應諭知
      不受理之判決，並得不經言詞辯論為之，刑事訴訟法第30
      3條第2款、第307 條分別定有明文。又訴訟上所謂一事不
      再理之原則，關於實質上或裁判上一罪，亦均有其適用，
      最高法院60年度台非字第77號判例可資參照。
  (二)、經查，被告前基於意圖為自己不法所有之犯意，於93年12
      月20日16時50分許，侵入被害人黃素香位於宜蘭縣三星鄉
      ○○村○○路12 號住宅，竊取撲滿得手，所涉刑法第320
      條第1項之竊盜罪嫌業經同署檢察官以94年度偵字第289號
      聲請簡易判決處刑，並經本院於94年2 月26日以94年度羅
      簡字第36號刑事判決判處拘役二十日（現上訴中），有該
      案聲請簡易判決處刑書、判決書及臺灣高等法院被告全國
      前案紀錄表等件在卷可按。而本件公訴人起訴之犯罪事實
      與上揭案件所述之犯罪事實，被告之犯罪手法相同，時間
      緊接，所犯罪名同一，顯係基於概括之犯意為之，二者應
      具有連續犯之關係。茲公訴人復就有連續犯裁判上一罪關
      係及牽連犯關係之同一案件，向本院重行起訴，依照上開
      說明，應諭知不受理之判決，爰依刑事訴訟法第303條第2
      款（原判決誤載法條為刑事訴訟法第303條第7款），諭知
      本件公訴不受理，固非全無見地。
三、然查：
  (一)、按連續犯之所謂出於概括犯意，必須其多次犯罪行為自始
      均在一個預定犯罪計劃以內，出於主觀上始終同一犯意之
      進行，若中途另有新犯意發生，縱所犯為同一罪名，究非
      連續其初發的意思，即不能成立連續犯；又刑法上之連續
      犯，必須基於一個概括之犯意，連續數行為而犯同一罪名
      ，始能成立，如果每次犯罪係各別起意，縱令所犯罪名相
      同，亦不得以連續犯論，最高法院70年台上字第6296號、
      59年台上字第2458號判例均採同一見解。
  (二)、本件被告甲○○於93年12月20日16時50分許，竊盜被害人
      黃素香財物所涉之竊盜罪犯行，雖經原審94年度羅簡字第
      36號刑事簡易判決在案（現上訴原審法院94簡上字第17號
      合議庭審理中），有該判決書及本院被告前案紀錄表附卷
      足憑（見原審宜蘭字第70號卷第5至6頁），被告甲○○固
      於94年2月4日再犯本件竊盜罪之犯行，並於警訊及偵查中
      供承確有趁屋主乙○○○大門未鎖之機會入內行竊之犯行
      不諱在卷（見警訊卷第1至2頁、偵字第435號卷第14 頁）
      ，惟其於本院審判程序中業已供承：「我是臨時想到去偷
      的沒錯」、「（書狀內你有寫到你是因為竊盜被判拘役二
      十日，本應深深痛改前非好好做人，這個意思是說，你已
      決定不再偷竊了？）是的，我是有悔改的意思，決定不再
      偷了」、「（既已決定不再偷了，為何94年2月4日下午又
      去偷？）是因為路過該地，那個門沒有鎖，臨時想到才進
      去偷的」、「（為何又要偷？）因為過幾天就過年了，沒
      有錢用，所以就臨時進去偷了」等語（詳見本院94年10月
      6日審判筆錄第2頁至第3頁 ），足徵被告前案犯罪後確已
      悔改，本件犯行係因缺錢過年，乃臨時起意再度行竊，是
      被告雖自承有竊盜之犯行，然業已供稱本件犯行係臨時起
      意，自難認本案部分與被告於原審前案竊盜犯行具有連續
      犯裁判上一罪之關係。
  (三)、檢察官上訴意旨以被告本次行竊犯行，與前案並非自始均
      在一個預定犯罪計劃以內，出於主觀上始終同一犯意之進
      行下所為，難認二行為間係出於被告之概括犯意等語，指
      摘原判決不當，為有理由，原判決既有前揭瑕疵而無可維
      持，為顧及被告審級利益，應由本院將原判決予以撤銷，
      發回原法院更為適法之判決。本判決並不經言詞辯論為之
      。
據上論斷，應依刑事訴訟法第369條第1 項後段、第372條，判決
如主文。
中　　華　　民　　國　　94　　年　　10　　月　　31 　日
　　　　　　　　　刑事第二庭審判長法　官  蔡  長  溪
　　　　　　　　　　　　　　　　  法　官  陳  春  秋
　　　　　　　　　　　　　　　　　法　官  林  俊  益
以上正本證明與原本無異。
不得上訴。
                                  書記官  廖  月  女
中　　華　　民　　國　　94　　年　　11　　月　　1 　　日
